【裁判字號】    97,消債抗,13
【裁判日期】    970804
【裁判案由】    聲請更生
【裁判全文】
臺灣高雄地方法院民事裁定            97年度消債抗字第13號
抗  告  人  甲○○
上列抗告人因聲請更生程序事件，對於民國97年4 月22日本院97
年度審消債清字第8 號駁回保全處分聲請之裁定提起抗告，本院
裁定如下：
    主  文
抗告駁回。
抗告程序費用新台幣壹仟元由抗告人負擔。
    理  由
一、抗告意旨略以：伊所有坐落高雄縣茄萣鄉○○段838 地號土
    地及其上同段482 、1296號建物經拍定賣得新台幣（下同）
    3,050,000 元，惟伊積欠債權人臺北富邦商業銀行股份有限
    公司有抵押權部分之債權額，乃僅為房貸部分2,423,814 元
    ，其餘693,634 元係屬一般信用貸款或信用卡之債權，並不
    具有優先權，是以本件拍賣程序扣除稅金及具抵押權之債權
    額後，應尚有數十萬元之餘額可組成清算財團，原裁定遽認
    拍定價格於清償優先及有擔保之債權後尚有不足，顯有違誤
    ，爰請求廢棄原裁定等語。
二、按「有別除權之債權人得不依清算程序行使其權利」、「對
    於清算財團之財產有優先權之債權，先於他債權而受清償，
    優先權之債權有同順位者，各按其債權額之比例而受清償」
    ，清費者債務清理條例第112 條第2 項及第116 條分別定有
    明文，是有擔保或有優先權之債權人本得優先受償，其權利
    自不受清算程序之影響。經查，抗告人上開執行標的經拍定
    之價額為3,050,000 元，而該件有優先權之土地增值稅及執
    行費分別計為560,999 元、42,408元，另第一順位抵押債權
    人台北富邦商業銀行股份有限公司之債權額（本金3,117,44
    8 元加計利息及違約金，此部分並經本院以96年度拍字第24
    17號裁定准予拍賣）則為3,232,207 元，設定最高限額之權
    利範圍為3,300,000 元等情，業經本院依職權調閱上開執行
    卷宗查明屬實及登記謄本可佐，是上開執行標的之拍定價款
    用以清償有優先及有擔保權之債權確有不足，本件執行程序
    自無影響其他債權人受償之公平性之可言，原裁定駁回抗告
    人保全之聲請，並無違誤，況上開執行程序業已於民國97年
    6 月10日因標的物拍賣結果不足清償債權，經本院執行處發
    給債權憑證而終結在案，本件亦顯然欠缺以保全處分停止上
    開執行程序之必要，故抗告人所為保全處分之聲請，顯無理
    由，自應予駁回。從而，原審駁回抗告人保全處分之聲請，
    洵屬有據本件抗告為無理由，應予駁回。
三、據上論結，本件抗告為無理由，依消費者債務清理條例第15
    條，民事訴訟法第495 條之1 第1 項、第449 條第1項 、第
    78條，裁定如主文。
中    華    民    國    97    年    8     月    4     日
              台灣高雄地方法院民事庭
                        審判長法  官  蘇  鳴  東
                              法  官  莊  珮  君
                              法  官  謝  雨  真
上為正本係照原本作成。
不得再抗告。
中    華    民    國    97    年    8     月    4     日
                              書記官  許  麗  珠


司法院資訊處製作；財團法人民間司法改革基金會備份。
